臺灣高等法院高雄分院刑事判決　　　　　九十三年度上訴字第五四三號
　　上　訴　人
　　即　被　告　甲○○
　　指定辯護人　陳建誌律師
右上訴人因違反槍砲彈藥刀械管制條例案件，不服臺灣高雄地方法院九十三年度訴字
第一七五號中華民國九十三年三月三十日第一審判決（起訴案號：臺灣高雄地方法院
檢察署九十二年度偵字第二０二八三號），提起上訴，本院判決如左：
      主      文
上訴駁回。
      事      實
一、甲○○平日以從事鐵工為業，明知具有殺傷力之土造霰彈槍、子彈為管制之違禁
    物品，非經中央主管機關許可，不得製造、持有，竟在不詳地點購買白鐵管，於
    民國九十二年九月三十日，未經許可，在高雄縣美濃鎮○○里○○街一○九號住
    處倉庫內，以其所有之鑽孔機將白鐵管車通，製造成足以供組成具殺傷力之槍枝
    主要零件金屬槍管一支，再以其在不詳時、地拾得不詳姓名之人丟棄之槍托一支
    組裝成可發射霰彈而具殺傷力之土造霰彈槍一枝，並未經任何許可而持有之。甲
    ○○為試驗其製造之槍枝性能，復基於持有子彈之犯意，於九十一年九月間在不
    詳地點拾得不詳姓名之人丟棄之可供土造霰彈槍發射用具有殺傷力之改造霰彈十
    五顆（送鑑定時試射其中五發）、制式霰彈四顆，並即未經許可而無故持有上開
    子彈。復於製造完成槍枝後，於九十二年十月二日晚間八時許，未經許可而持上
    開土造霰彈槍、子彈，駕駛車號ＶＱ─四三九八號篷式自小貨車（下稱自小貨車
    ），附載不知情之林永賀前往高雄縣美濃鎮某處山區野溪抓蝦時，即單獨持槍枝
    、子彈上山試射一發子彈，於當日晚間十時三十分許，回程行經高雄縣美濃鎮○
    ○里○○道路旁河堤路時，為巡邏員警邱肇雄盤檢查獲，並在該車右前座之左邊
    地板上扣得以黑色膠布包裹之槍管一支，在排檔桿旁之黑色霹靂包內扣得改造霰
    彈十四顆（送鑑定時試射其中五顆）、制式霰彈四顆，在車後地板上扣得以衣服
    包裹之槍托（連同板機）一個及供通槍管所用之白鐵條一支等物。嗣於同年月三
    日上午十一時三十分許，員警復持原審核發之搜索票前往甲○○之上開住處執行
    搜索，並查扣其所有供製造槍枝所用之長、短鐵管各二支、鑽孔機一台等物。
二、案經高雄縣政府警察局移送臺灣高雄地方法院檢察署檢察官偵查起訴。
    理  由
一、右開事實，業據被告甲○○於警詢、偵查及原審審理時坦承不諱，且有搜索扣押
    筆錄、責付保管單、相片八幀在卷及土造霰彈槍一枝（槍枝管制編號：0000
    000000號）、改造霰彈十四顆、制式霰彈四顆、供製造槍枝工具之長短鐵
    管各二支、鑽孔機一台等物扣案可佐，而扣案之槍、彈，經送內政部警政署刑事
    警察局鑑驗結果，認：「一、送鑑土造霰彈槍壹枝（槍枝管制編號000000
    0000），認係土造長槍，以打擊底火引爆槍管內火藥為發射動力，機械性能
    良好，可供發射口徑十二ｇａｕｇｅ制式霰彈使用，認具殺傷力；二、送鑑改造
    霰彈壹拾肆顆，鑑驗情形如下：（一）壹拾壹顆，認均係將口徑十二ｇａｕｇｅ
    制式霰彈換裝鉛彈丸及鋼珠改造而成之改造子彈，採樣肆顆試射，均凸擊發，認
    具殺傷力。（二）參顆，認均係由口徑十二ｇａｕｇｅ制式霰彈換裝土造金屬彈
    頭改造而成之改造子彈，經採樣壹顆試射，可擊發，認具殺傷力；三、送鑑制式
    霰彈肆顆，認均係口徑十二ｇａｕｇｅ之制式霰彈，認均具殺傷力。」等情，有
    內政部警政署九十二年十二月十日刑鑑字第○九二○一九六三二九號槍彈鑑定書
    一紙在卷可憑，足認被告甲○○上開自白與事實相符，自得採為認定被告犯罪之
    證據。被告於本院雖辯稱：土造霰彈槍係伊所拾獲，並非伊所製造，是警員要伊
    承認製造霰彈槍，且告訴伊在偵查中也要如此說，伊才照著警方之意思供述云云
    。惟查證人即警員邱肇雄於本院審理中結證：警訊時是被告自己承認製造槍枝，
    並非警方要他如此承認，警方也沒有要被告在偵查中如何供述。被告之警訊筆錄
    雖然是我的同事製作，但製作當時，我有在旁邊等語（見本院九十三年八月十二
    日審判筆錄），足見被告所辯上情，無非事後卸責之詞，不足採信。本件事證明
    確，被告之犯行，堪以認定。
二、查上開扣案之土造霰彈槍、霰彈，係屬槍砲彈藥刀械管制條例第四條第一項第一
    款、第二款規定明文查禁之其他可發射子彈具有殺傷力之各式槍砲、子彈，已詳
    如前述，是依同條例第五條規定，非經中央主管機關許可，不得製造、販賣、運
    輸、轉讓、出租、出借、持有、寄藏或陳列該等查禁之槍枝、子彈。是核被告甲
    ○○所為，係分別觸犯槍砲彈藥刀械管制條例第十一條第一項未經許可製造其他
    可發射子彈具有殺傷力之槍枝罪，及同條例第十二條第四項之未經許可持有子彈
    罪。被告甲○○持有土造霰彈槍之低度行為，為製造土造霰彈槍之高度行為所吸
    收，不另論處。又被告甲○○所犯未經許可製造其他可發射子彈具有殺傷力之霰
    彈槍及持有子彈之行為，為一行為觸犯數罪名之想像競合犯，應依刑法第五十五
    條前段規定，從一重之槍砲彈藥刀械管制條例第十一條第一項之未經許可製造其
    他可發射子彈具有殺傷力槍枝罪論處。
三、原審因而適用槍砲彈藥刀械管制條例第十一條第一項、第十二條第四項，刑法第
    十一條前段、第五十五條、第四十二條第二項、第三十八條第一項第一款、第二
    款，罰金罰鍰提高標準條例第二條，現行法規所定貨幣單位折算新臺幣條例第二
    條之規定，並審酌被告甲○○非法製造可發射子彈具有殺傷力之土造霰彈槍、持
    有子彈之行為，雖對於社會治安藏著高度危險，然其尚無將之作為不法使用，且
    數量非鉅，又其並無前科，有臺灣高等法院被告全國前案紀錄表及臺灣高雄地方
    法院檢察署刑案查註紀錄表各乙紙在卷可按，且犯後坦承犯行等一切情狀，量處
    有期徒刑五年六月，併科罰金新台幣十五萬元，罰金部分並諭知如易服勞役，以
    新台幣九百元即銀元三百元折算一日。並認扣案之土造霰彈槍一枝（槍枝管制編
    號0000000000號）及具殺傷力之改造霰彈九顆、制式霰彈四顆，均屬
    違禁物，應依刑法第三十八條第一項第一款之規定宣告沒收。扣案之通槍管白鐵
    管一支、長、短鐵管各二支、鑽孔機一台，為被告甲○○所有，並供其製造土造
    霰彈槍所用；黑色霹靂包一只係供其持有子彈所用之物，業經被告甲○○供述明
    確，應依刑法第三十八條第一項第二款宣告沒收。其餘扣案之膠帶一捲、打火機
    一個、尖嘴鉗一支、老虎鉗一支、車床一台等物，缺乏證據證明係供或預備供前
    揭犯罪之用，又非違禁物，爰不為沒收宣告。至於送鑑試射之子彈五顆，試射後
    已無殺傷力，非屬違禁物及其自行試射子彈一顆，業已滅失，自均無庸宣告沒收
    。經核原審此部分判決認事用法並無不合，量刑亦屬適度。被告上訴意旨，仍執
    前詞，否認有製告槍枝犯罪，指摘原審此部分判決不當，為無理由，應予駁回。
據上論斷，應依刑事訴訟法第三百六十八條，判決如主文。
本案經檢察官王登榮到庭執行職務。
中    華    民    國     九十三     年       八       月     二十六     日
                              臺灣高等法院高雄分院刑事第三庭
                                  審判長法官  謝宏宗
                                        法官  曾玉英
                                        法官  黃建榮
右正本證明與原本無異。
如不服本判決應於收受本判決後十日內向本院提出上訴書狀，其未述上訴理由者，
並得於提起上訴後十日內向本院補提理由書狀（均須按他造當事人之人數附繕本)「
切勿逕送上級法院」。
                                      書記官  賴梅琴
中    華    民    國     九十三     年       八       月     三  十     日
附錄：本判決論罪科刑法條：
槍砲彈藥刀械管制條例第十一條第一項：
未經許可，製造、販賣或運輸第四條第一項第一款所稱其他可發射金屬或子彈具有殺
傷力之各式槍砲者，處五年以上有期徒刑，併科新臺幣一千萬元以下罰金。
槍砲彈藥刀械管制條例第十二條第四項第四項:
未經許可，持有、寄藏或意圖販賣而陳列子彈者，處五年以下有期徒刑，併科新臺幣
三百萬元以下罰金。
                                                                        Ｆ
